臺灣高等法院高雄分院刑事判決　　　　　九十一年度上易字第一二八號
　　上訴人
　　即被告　乙○○
右上訴人因竊盜案件，不服臺灣高雄地方法院九十一年度易字第一一七六號中華民國
九十一年六月十四日第一審判決（起訴案號：臺灣高雄地方法院檢察署九十一年度偵
字第五三一一號），提起上訴，本院判決如左：
      主      文
原判決撤銷。
乙○○連續攜帶兇器竊盜，處有期徒刑柒月。
鐵尺及手電筒各壹支均沒收。
      事      實
一、乙○○於民國（下同）八十九年間，因犯竊盜罪，經本院判處有期徒刑六月，尚
    未執行，仍不思悔改，意意圖為自己不法之所有，並基於概括犯意，於九十一年
    三月四日凌晨四時二十分許，在高雄市鼓山區○○○路三一六號前，以其所有可
    供兇器使用之鐵尺一支，伸入「錦源服飾企業有限公司」所有供該公司業務員使
    用由員工甲○○保管之車牌Ｔ五－一０五七號自用小客車車窗內，開啟車門鎖後
    ，持其所有之手電筒供照明，而竊取車內該公司某業務員所有之現款新臺幣二十
    元，得手後，又以相同手法，開啟該公司所有停放旁邊之Ｔ七－七四五五號自用
    小客車，於尚未竊得財物時，因觸動汽車防盜警報器，經鄰人報警而當場被捕獲
    ，並扣得上述鐵尺及手電筒各一支。
二、案由高雄市政府警察局鼓山分局移送臺灣高雄地方法院檢察署檢察官偵查起訴。
      理      由
一、訊據上訴人即被告乙○○對於前開以所有攜帶之鐵尺、手電筒竊取財物之犯行，
    供承不諱，核與證人甲○○於警訊及原審指訴之情節相符，並有被告供承為其所
    有供行竊使用之鐵尺及手電筒各一支扣案可佐。是被告之上開自白與事實相符，
    事證明確，被告之犯行洵堪認定。
二、查被告行竊所用之鐵尺，長約五十公分，寬約二公分，為金屬材質，質地堅硬，
    經原審勘驗無訛，是該鐵尺隨時可用以攻擊人體，造成傷害，其為兇器無疑。被
    告意圖為自己不法之所有，攜帶兇器，竊取他人財物，一次既遂，一次未遂，核
    其所為，係犯刑法第三百二十一條第一項第三款之攜帶兇器竊盜既遂罪及未遂罪
    。被告二次竊盜，時間緊接，犯同一之罪名，先後侵害二人法益（用車之人不同
    ，財物分屬二人所有），顯係基於概括犯意，反覆為之，應依連續犯規定，從一
    竊盜既遂罪論處。
三、原審論處被告罪刑，固無不合，惟被告係連續竊取使用人不同之二部車內財物，
    被害人各異，應屬連續犯，原判決以接續犯論處，尚有未洽。被告上訴意旨以量
    刑過重指摘原判決不當，雖無理由（按攜帶兇器之加重竊盜罪，其法定刑為六月
    以上五年以下有期徒刑，原判決量處有期徒刑七月，顯無過重之嫌），但原判決
    既有可議，自應將之撤銷改判。爰審酌被告於八十九年間犯竊盜罪，經判處有期
    徒刑六月，尚未執行，有臺灣高等法院被告全國前案紀錄表可按，茲又再犯竊盜
    罪，不思悔改，及其所竊得財物無多，犯罪後坦承犯行，態度尚好等一切情狀，
    量處如主文所示之刑。扣案之鐵尺及手電筒各一支，為被告所有供其犯罪所用之
    物，依法宣告沒收。
據上論斷，應依刑事訴訟法第三百六十九條第一項前段、第三百六十四條、第二百九
十九條第一項前段、刑法第五十六條、第三百二十一條第一項第三款、第三十八條第
一項第二款，判決如主文。
本案經檢察官張其主到庭執行職務。
中    華    民    國        九十一      年      八      月     十三     日
                              臺灣高等法院高雄分院刑事第五庭
                                  審判長法官  吳水木
                                        法官  趙文淵
                                        法官  洪慶鐘
右正本證明與原本無異。
不得上訴。
                                      書記官  彭筱瑗
中    華    民    國        九十一      年      八      月     十四     日
附錄：本判決論罪科刑法條：
刑法第三百二十一條第一項第三款
犯竊盜罪而有左列情形之一者，處六月以上五年以下有期徒刑：
三、攜帶兇器而犯之者。
                                                                      Ｈ
